【裁判字號】    90,訴,1484
【裁判日期】    900725
【裁判案由】    毒品危害防制條例
【裁判全文】
臺灣臺中地方法院刑事判決                          九十年度訴字第一四八四號
    公  訴  人  臺灣臺中地方法院檢察署檢察官
    被      告  甲○○
右列被告因毒品危害防制條例案件，經檢察官提起公訴（九十年度毒偵字第二七四五
號），本院判決如左：
    主  文
甲○○連續施用第一級毒品，處有期徒刑壹年。
    事  實
一、甲○○於民國（下同）八十七年間因施用毒品案件，經依臺灣彰化地方法院八十
    七年度毒聲字第二三五九號裁定送觀察勒戒後，認無繼續施用毒品之傾向，經臺
    灣彰化地方法院檢察署檢察官於八十七年十二月三十一日以八十七年度偵字第一
    一四二四號為不起訴處分確定。又於八十八年十一月間，因施用第一級毒品及第
    二級毒品案件，經依本院八十八年度毒聲字第六八二三號裁定送觀察勒戒後，認
    有繼續施用毒品之傾向，經本院以八十九年度毒聲字第七五六三號裁定送強制戒
    治一年，而其施用第一級及第二級毒品案件，則經本院於八十九年四月二十八日
    以八十九年度訴字第二七三號，分別判處有期徒刑八月及有期徒刑四月，並定應
    執行刑為有期徒刑十月，同年五月二十九日確定。嗣因甲○○之戒治成效經評定
    合格，經本院以八十九年度毒聲字第三三三八號裁定停止戒治並付保護管束，並
    於八十九年七月一日釋放出戒治所，其保護管束期間至八十九年十二月二十六日
    止。詎甲○○仍不知悔改，基於概括之犯意，自九十年三月間某日起，自同年五
    月十六日上午九時三十分許，經警採尿前回溯七十二小時之時間內，連續在台中
    市○○區○○里○○路○段六三之三號住處等地，以將海洛因攙在香菸上點燃吸
    用其煙之方式，施用第一級毒品海洛因多次。嗣於九十年五月十五日下午四時三
    十分許，經警持搜索票在臺中市○○○街八號四樓實施搜索，查獲甲○○與鐘俊
    傑二人並扣得制式手槍及海洛因、安非他命毒品等物（甲○○與鐘俊傑所涉販賣
    毒品及違反槍砲彈藥刀械管制條例等罪，另由檢察官偵辦中），並對甲○○採尿
    送驗而查知上情。
二、案經臺中縣警察局移請臺灣臺中地方法院檢察署檢察官偵查起訴。
    理  由
一、訊據被告甲○○固坦承有自九十年三月間起，至同年四月底某日止施用第一級毒
    品海洛因之事實，惟否認有於九十年五月十六日上午九時三十分許經警採尿前回
    溯七十二小時之時間內施用海洛因之事實。然查被告於經警查獲後所採集之尿液
    經送鑑定結果，係呈嗎啡陽性反應，有臺中縣衛生局出具之檢驗尿水報告書一紙
    附卷可稽，又海洛因施打進入人體，藉人體解毒系統之代謝作用而分解成藥性較
    低之嗎啡，故於施打海洛因之煙毒犯尿液中，可檢出嗎啡煙毒反應，而一般吸食
    或施打煙毒品（或麻醉藥品），八小時內約有百分之八十量於尿中排出，二十四
    小時後剩餘量之百分之九十再排出，七十二小時後仍有微量排出等情，有憲兵司
    令部八十年五月七日鑑驗字第一七四六號函影本可參，今被告於九十年五月十六
    日經採尿送驗結果，確呈嗎啡陽性反應，足見其於當日採尿前之七十二小時內之
    某時點，確有施用毒品海洛因之行為，應無疑問，其前揭所辯，顯不足採。又被
    告於八十七年間因施用毒品案件，經依臺灣彰化地方法院八十七年度毒聲字第二
    三五九號裁定送觀察勒戒後，認無繼續施用毒品之傾向，經臺灣彰化地方法院檢
    察署檢察官於八十七年十二月三十一日以八十七年度偵字第一一四二四號為不起
  訴處分確定，復於八十八年十一月間，因施用第一級毒品及第二級毒品案件，經
    依本院八十八年度毒聲字第六八二三號裁定送觀察勒戒後，認有繼續施用毒品之
    傾向，經本院以八十九年度毒聲字第七五六三號裁定送強制戒治一年，而其施用
    第一級及第二級毒品案件，則經本院於八十九年四月二十八日以八十九年度訴字
    第二七三號，分別判處有期徒刑八月及有期徒刑四月，並定應執行刑為有期徒刑
    拾月，同年五月二十九日確定，嗣因甲○○之戒治成效經評定合格，經本院以八
    十九年度毒聲字第三三三八號裁定停止戒治並付保護管束，並於八十九年七月一
    日釋放出戒治所，其保護管束期間至八十九年十二月二十六日期滿等情，有上開
    案號之裁定書、不起訴處分書、判決書及法務部查詢被告在監在押資料附卷可稽
    。是被告三犯施用第一級毒品之罪證明確，犯行堪予認定。
二、按海洛因係毒品危害防制條例所定之第一級毒品，不得施用。核被告所為，係犯
    毒品危害防制條例第十條第一項之施用第一級毒品罪。被告為施用海洛因而為持
    有之低度行為，已為其施用之高度行為所吸收，故不另論罪。被告先後多次施用
    第一級毒品海洛因之犯行，時間緊接，手段及犯罪構成要件均相同，顯係基於概
    括之犯意為之，為連續犯，應依法論以一罪，並加重其刑。公訴人雖未起訴被告
    於九十年五月十六日上午九時三十分許，經警採尿前回溯七十二小時之時間內施
    用第一級毒品海洛因之犯行，惟此部分與公訴人起訴部分，具有連續犯裁判上一
    罪之關係，業如前述，該部分自為起訴效力所及，本院應一併審究，附予說明。
    爰審酌被告犯罪之動機、施用毒品係戕害自身健康、所生危害、施用之次數、犯
    罪後坦承犯行之態度等一切情狀，量處如主文所示之刑。
據上論斷，應依刑事訴訟法第二百九十九條第一項前段、毒品危害防制條例第十條第
一項、第二十條第三項前段，刑法第十一條前段、第五十六條，判決如主文。
中      華      民      國      九十      年      七      月    二十五  日
                                          法  官  李  悌  愷
右正本證明與原本無異。
如不服本判決，應於送達後十日內向本院提出上訴狀（須附繕本），上訴於台灣高等
法院台中分院。
                                          書記官
中      華      民      國      九十      年      七      月    二十五  日
附錄法條：
毒品危害防制條例第十條第一項：
施用第一級毒品者，處六月以上五年以下有期徒刑。


司法院資訊處製作；財團法人民間司法改革基金會備份。
